臺灣桃園地方法院宣示判決筆錄　　　　 96年度審易字第279號
公　訴　人　臺灣桃園地方法院檢察署檢察官
被　　　告　丙○○
指定辯護人　本院公設辯護人　乙○○
上列被告因竊盜等案件（起訴案號：95年度偵字第25362 號），
於中華民國96年11月22日下午5 時，在本院第十法庭宣示判決，
出席職員如下：
　　　　　法　官　曾家貽
　　　　　書記官　陳淑瓊
法官起立朗讀判決主文、犯罪事實要旨、附記事項、處罰條文，
及告以上訴限制、期間並提出上訴狀之法院，且諭知記載其內容
：
一、主  文：
    丙○○攜帶兇器竊盜，累犯，處有期徒刑拾月，減為有期徒
    刑伍月；又攜帶兇器竊盜，累犯，處有期徒刑拾月，減為有
    期徒刑伍月；又竊盜，累犯，處有期徒刑拾月，減為有期徒
    刑伍月，扣案之鑰匙壹支沒收；又行使變造之自用小客車車
    牌，足以生損害於公眾及他人，處有期徒刑肆月，減為有期
    徒刑貳月。應執行有期徒刑壹年月，扣案之鑰匙壹支沒收
    。
二、犯罪事實要旨：
  (一)丙○○前於民國93年間因施用第一級毒品案件，經本院判處
    有期徒刑七月確定；又因攜帶兇器竊盜案件，經本院判處有
    期徒刑八月確定，前開二罪並經本院定其應執行刑為應執行
    有期徒刑一年一月確定；於93年間另因施用第二級毒品案件
    ，經本院判處有期徒刑五月確定，上開各罪於93年11月24日
    起入監接續執行，並於95年1 月14日依行刑累進處遇條例之
    規定縮短刑期後刑期期滿執行完畢。
  (二)丙○○分別基於意圖為自己不法所有之犯意，先後於附表所
    示之時間、地點，以附表所示之方法，竊取如附表所示被害
    人之物。
  (三)丙○○於竊得附表編號二所示為戊○○所有之「LP-8017 」
    號車牌2 面後，另基於行使變造特種文書之犯意，先於95年
    10月中旬某日，在其桃園縣平鎮市○○○路75號住處內，以
    黑色膠布黏貼之方式，將前開車牌上之英文字母「L 」變造
    為「E 」，而加以變造該車牌，並於竊得附表編號三所示為
    甲○○所有車牌號碼為Z6-3396 號自用小客車後，將前開已
    變造為「EP-8017 」號之車牌改懸掛至該竊得之自用小客車
    上，而予以行使之，足以生損害於戊○○及監理機關對於車
    籍管理之正確性。
  (四)嗣於附表所示之時間、地點為警查獲，並扣得如附表所示之
    物。
三、附記事項：
  (一)丙○○本件攜帶兇器竊盜及普通竊盜之犯罪時間，均在96年
    4 月24日之前，所犯刑法第321 條第1 項第3 款、第320 條
    第1 項之罪，雖均為中華民國九十六年罪犯減刑條例第3 條
    第1 項第15款所定不予減刑之罪，惟其宣告刑均未逾有期徒
    刑1 年6 月，均合於同條例第3 條第1 項減刑條件，爰均依
    同條例第2 條第1 項第3 款減其宣告刑二分之一。
  (二)丙○○本件行使變造特種文書犯行之犯罪時間，係在96年4
    月24日之前，所犯為刑法第216 條、第212 條之罪，合於中
    華民國九十六年罪犯減刑條例第2 條第1 項第3 款規定之減
    刑條件，爰減其宣告刑二分之一。
  (三)扣案之鑰匙一支，為丙○○所有，供其竊取附表編號三所示
    自用小客車所用之物，業據其於本院審理時，坦承不諱，爰
    依法宣告沒收。至丙○○犯附表編號一、二竊盜罪所用之老
    虎鉗及鐵製扳手各1 支，均未扣案，且查無確據證明尚屬存
    在，爰均不予宣告沒收，附此敘明。
四、處罰條文：
    刑法第320條第1 項、第321條第1 項第3 款、第216 條、第
    212 條、第47條第1 項、第51條第5 款、第38條第1 項第2
    款，刑法施行法第1 條之1 第1 項、第2 項前段，中華民國
    九十六年罪犯減刑條例第2 條第1 項第3 款、第7 條、第10
    條第1 項。
五、協商判決除有刑事訴訟法第455 條之4 第1 項第1 款於本訊
    問程序終結前，被告撤銷協商合意或檢察官撤回協商聲請者
    ；第2 款被告協商之意思非出於自由意志者；第4 款被告所
    犯之罪非第455 條之2 第1 項所定得以協商判決者；第6 款
    被告有其他較重之裁判上一罪之犯罪事實者；第7 款法院認
    應諭知免刑或免訴、不受理者情形之一，及違反同條第2 項
    「法院應於協商合意範圍內為判決；法院為協商判決所科之
    刑，以宣告緩刑或2 年以下有期徒刑、拘役或罰金為限」之
    規定者外，不得上訴。
六、如有前項得上訴之情形者，得自收受判決送達後10日內，向
    本院提出上訴書狀，上訴於第二審法院。
中　　華　　民　　國　　96　　年　　11　　月　　22　　日
                          刑事庭    法　官　曾家貽
                                    書記官　陳淑瓊
以上正本證明與原本無異。
                                    書記官  陳淑瓊
中　　華　　民　　國　　96　　年　　11　　月　　22　　日
附錄本案論罪科刑依據之法條：
中華民國刑法第320條
（普通竊盜罪、竊佔罪）
意圖為自己或第三人不法之所有，而竊取他人之動產者，為竊盜
罪，處 5 年以下有期徒刑、拘役或 5 百元以下罰金。
意圖為自己或第三人不法之利益，而竊佔他人之不動產者，依前
項之規定處斷。
前二項之未遂犯罰之。
中華民國刑法第321條
（加重竊盜罪）
犯竊盜罪而有左列情形之一者，處 6 月以上、 5 年以下有期徒
刑：
一  於夜間侵入住宅或有人居住之建築物、船艦或隱匿其內而犯
之者。
二  毀越門扇、牆垣或其他安全設備而犯之者。
三  攜帶兇器而犯之者。
四  結夥三人以上而犯之者。
五  乘火災、水災或其他災害之際而犯之者。
六  在車站或埠頭而犯之者。
前項之未遂犯罰之。
中華民國刑法第216條
（行使偽造變造或登載不實之文書罪）
行使第 210 條至第 215 條之文書者，依偽造、變造文書或登載
不實事項或使登載不實事項之規定處斷。
中華民國刑法第212條
（偽造變造特種文書罪）
偽造、變造護照、旅券、免許證、特許證及關於品行、能力服務
或其他相類之證書、介紹書，足以生損害於公眾或他人者，處1
年以下有期徒刑、拘役或3 百元以下罰金。
附表：
┌─┬────┬─────┬───┬────────┬────┬───────┐
│編│  時間  │ 地點     │被害人│  犯罪方法      │竊盜財物│查獲時間、地點│
│號│        │          │      │                │        │              │
├─┼────┼─────┼───┼────────┼────┼───────┤
│一│95年8 月│桃園縣平鎮│丁○○│丙○○爬上屋簷後│電線1 條│95年8 月12日下│
│  │12日下午│市○○○路│      │，再持其所有客觀│        │午2 時許，許國│
│  │2時許   │47號      │      │上足以對人之生命│        │明經鄰居告知電│
│  │        │          │      │、身體、安全構成│        │線遭剪斷，旋報│
│  │        │          │      │威脅而具有危險性│        │警處理，進而於│
│  │        │          │      │，可供為兇器使用│        │丙○○家中查獲│
│  │        │          │      │之老虎鉗1支（業 │        │電線1 條，經比│
│  │        │          │      │已滅失），剪斷許│        │對電線缺口相符│
│  │        │          │      │國明住家外之電線│        │（電線業經許國│
│  │        │          │      │而竊取之。      │        │明領回），而查│
│  │        │          │      │                │        │悉上情。      │
├─┼────┼─────┼───┼────────┼────┼───────┤
│二│95年9 月│桃園縣中壢│戊○○│丙○○趁無人注意│LP-8017 │95年11月12日凌│
│  │26日凌晨│市○○路「│      │之際，持其所有客│號之車牌│晨2 時10分許，│
│  │零時14分│家樂福」賣│      │觀上足以對人之生│2 面    │在桃園縣平鎮市│
│  │許      │場之地下停│      │命、身體、安全構│        │庫房南路49之1 │
│  │        │車場內    │      │成威脅而具有威脅│        │號內，因他案通│
│  │        │          │      │性之鐵製扳手（未│        │緝，為警查獲，│
│  │        │          │      │扣案，無證據證明│        │並扣得丙○○所│
│  │        │          │      │尚屬存在），拆卸│        │有，供其竊取吳│
│  │        │          │      │車牌而竊取之。  │        │懿軒所有之自用│
├─┼────┼─────┼───┼────────┼────┤小客車所用之鑰│
│三│95年10月│桃園縣楊梅│甲○○│丙○○持其所有之│車牌號碼│匙1 支。      │
│  │30日下午│鎮○○路26│      │鑰匙1 支，啟動電│Z6-3396 │              │
│  │6時許   │號前      │      │門後駛離而竊取之│號自用小│              │
│  │        │          │      │。              │客車1 輛│              │
└─┴────┴─────┴───┴────────┴────┴───────┘
